【裁判字號】    90,交訴,11
【裁判日期】    900315
【裁判案由】    公共危險
【裁判全文】
臺灣臺中地方法院刑事判決                        九十年度交訴字第一一號
    公  訴  人  臺灣台中地方法院檢察署檢察官
    被      告  丙○○
右列被告因公共危險等案件，經檢察官聲請簡易判決處刑 (八十九年度偵字第一九三
七○號)本院判決如左：
    主  文
丙○○服用酒類，不能安全駕駛動力交通工具而駕駛，處有期徒刑參月；又駕駛動力
交通工具肇事，致人受傷而逃逸，處有期徒刑柒月；應執行有期徒刑玖月，緩刑參年
。
    事  實
一、丙○○於民國八十九年十一月十九日晚上七時許，在臺中縣外埔鄉服用屬酒類之
    高梁酒後，精神無法集中，已不能安全駕駛屬動力交通工具之汽車，竟於酒後駕
    駛車牌號碼Ｂ二─四六八三號小客車，由台中縣后里往大甲方向行駛，途經台中
    縣外埔鄉○○村○○路與六分路口，因未注意車前狀況，而撞擊前方由乙○○所
    騎乘車牌號碼ＫＣＡ─九六一號機車，後載甲○○，致乙○○受有右小腿擦傷、
    左小腿擦傷，甲○○則受有左側髖部及踝部挫傷 (傷害部分未據告訴)。丙○○
    欲逃逸乃倒車，結果又擦撞蔡憲明所有停放於甲后路四０二號前之車牌號碼ＲＩ
    ─九三二０號自小貨車 (毀損部分未據告訴)，丙○○肇事致人受傷後逃逸。經
    警方據報追捕始於同日二十時三十五分許，在甲后路二０三巷口攔截丙○○，
    於二十一時八分許進行酒精濃度測試，丙○○吐氣所含酒精成份高達每公升一．
    二二毫克。
二、案經台中縣警察局大甲分局報請檢察官偵查起訴。
    理  由
一、訊据被告丙○○對於前開酒後已不能安全駕駛屬動力交通工具之犯罪事實，固供
    認不諱，惟否認有肇事逃逸之犯行，辯稱：伊酒後駕車肇事後，一下車乙○○就
    揮拳打伊，伊才開車離開，並非要逃逸云云。惟查被告如何肇事逃逸等情，已据
    被告於警訊時供述甚詳，核與証人甲○○、乙○○及蔡憲明等證述內容相符。且
    証人乙○○於本院審理中否認有毆打被告之行為，被告就証人乙○○如何毆打伊
    ，亦無法舉証以供本院調查，已難採信。再依道路交通管理處罰條例第六十二條
    規定，汽車駕駛人駕駛汽車肇事致人受傷或死亡，應即採取救護或其他必要措施
    ，並向警察機關報告，不得駛離或逃逸。被告肇事後非但未向警察機關報告且離
    開肇事現場，其有肇事逃逸之故意，已可認定。所辯並無逃逸之故意云云，要屬
    卸責之詞，不足採信。此外，復有道路交通事故調查報告表、違反道路交通管理
    事件通知單、酒精測定值及警方職務報告等附卷可按，被告犯行堪以認定。
二、核被告丙○○所為，係犯刑法第一百八十五條之三及第一百八十五條之四之公共
    危險罪。被告所犯二罪間，犯意各別，行為互異，應分論併罰。爰審酌被告酒醉
    駕車對於公共安全有重大危害且肇事後更棄被害人於不顧，其罪行甚重，惟念其
    犯罪後業與被害人達成和解（有和解書在卷可稽），取得被害人諒解，犯罪後態
    度尚稱良好等一切情狀，分別量處如主文所示之刑，並定其應執行之刑。又被告
    前未曾受有期徒刑以上刑之宣告，有本院被告全國前案記錄表在卷可稽，其因一
    時失慮，致犯刑章，經此教訓，當知所警惕而無再犯之虞，本院認所宣告之刑以
    暫不執行為適當，爰併諭知緩刑，以啟自新。
據上論斷，應依刑事訴訟法第二百九十九條第一項前段、、第四百五十二條，刑法第
一百八十五條之三、第一百八十五條之四、第五十一條第五款、第七十四條第一款、
判決如主文。
中      華      民      國    九十      年      三      月     十五     日
                              臺中地方法院交通法庭
                                          法  官   許金樹
右正本證明與原本無異。
如不服本判決，應於判決送達後十日內，向本院提出上訴狀。
                                          書記官
中      華      民      國    九十      年      三      月     十八     日
附錄論罪科刑法條：
刑法第一百八十五條之三：服用毒品、麻醉藥品、酒類或其他相類之物，不能安全駕
駛動力交通工具而駕駛者，處一年以下有期徒刑、拘役或三萬元以下罰金。
刑法第一百八十五條之四：駕駛動力交通工具肇事，致人死傷而逃逸者，處六月以上
五年以下有期徒刑。


司法院資訊處製作；財團法人民間司法改革基金會備份。
